# 请教陈版，新租赁准则下转出租确认问题

提问人：pengjunbo 时间：2021-11-24 20:29:57
请教陈版，企业做转出租业务时，应该如何确认是否按融资租赁处理？
准则关于确认融资租赁的 5 个条件中提到的“租赁资产尚可使用寿命75%以上“”租赁资产公允价值90%以上“中，①”租赁资产使用寿命“在转出租情况下是指资产本身的尚可使用寿命还是作为承租方租入资产的合同时长？②“租赁资产公允价值”是指资产本身公允价值，还是作为承租方确认的”使用权资产账面价值“？
举例：企业作为承租方租入资产 10 年，年租金 120 万，预计资产尚可使用寿命为 20 年。企业又做转出租业务，作为出租方租出 8 年，年租金 100万。
此时作为出租方，租赁资产的尚可使用寿命应按照 10 年还是 20 年计算？

回答人：chenyiwei
根据新准则规定，转租赁属于融资租赁还是经营租赁的判断，应当针对原租赁所形成的使用权资产，而不是原租赁的租赁物。因此此处的租赁资产的公允价值、尚可使用寿命，分别是指原租赁项下使用权资产在转租赁的租赁开始日的公允价值、原租赁的剩余租赁期限。